【裁判字號】    99,審易,569
【裁判日期】    990531
【裁判案由】    竊盜
【裁判全文】
臺灣桃園地方法院宣示判決筆錄         99年度審易字第569號
公  訴  人  臺灣桃園地方法院檢察署檢察官
被      告  甲○○
指定辯護人  本院公設辯護人林銘宏
上列被告因竊盜案件（起訴案號：99年度偵字第6801號、第7725
號），於中華民國99年5 月31日下午5 時許，在本院第14法庭宣
示判決，出席職員如下：
          法  官  鍾雅蘭
          書記官  石曉芸
          通  譯
法官起立朗讀判決主文、犯罪事實要旨、處罰條文，及告以上訴
限制、期間並提出上訴狀之法院，且諭知記載其內容：
一、主  文：
    甲○○竊盜，共伍罪，均累犯，各處有期徒刑伍月，如易科
    罰金，均以新臺幣壹仟元折算壹日。應執行有期徒刑壹年柒
    月，如易科罰金，以新臺幣壹仟元折算壹日。
二、犯罪事實要旨：
    甲○○前於民國93年間因施用第一、二級毒品案件，經本院
    以93年度訴字第724 號判決分別判處有期徒刑7 月、4 月，
    應執行有期徒刑9 月確定，於95年2 月25日期滿執行完畢。
    又於94年間因竊盜案件，經本院以94年度簡上字第270 號判
    決判處有期徒刑1 年6 月確定；於同年間又因連續施用第一
    、二級毒品案件，經本院以95年度訴字第244 號判決分別判
    處有期徒刑8 月、5 月，應執行有期徒刑1 年確定，上開3
    罪刑嗣經本院以96年度聲字第1166號裁定合併定應執行刑為
    有期徒刑2 年4 月確定，再經本院以96年度聲減字第287 號
    裁定各減刑二分之一，並更定應執行刑為有期徒刑1 年3 月
    確定，於96年7 月16日執行完畢 (於本案均構成累犯）。詎
    猶不知悔改，竟意圖為自己不法之所有，分別於如附表所示
    時間，在如附表所示之地點，以如附表所示之方式竊取如附
    表所示被害人所有之財物，使用後即將之棄置於如附表所示
    之尋獲地點，而為警於如附表所示之尋獲時間尋獲，嗣因尋
    獲附表編號2 及4 所示之遭竊車輛及懸掛於上之車牌後，經
    警調閱該尋獲地點路口監視錄影畫面進行勘察，發現附表編
    號1 及2 所示之遭竊車輛同時駛進附表編號2 之車輛尋獲地
    點且在上開遭竊之牌照號碼8559─KV號自用小客車（懸掛車
    牌5F-8035 號）車輛內所遺留之牙線棒採集DNA 送內政部警
    政署刑事警察局做DNA 型別鑑定，鑑定比對後發現與甲○○
    之DNA-STR 型別相符及自上開遭竊之牌照號碼1811─KM號自
    用小客車車輛右前車窗玻璃內側採得指紋，經送驗與甲○○
    之指紋相符，始循線查悉上情。
三、處罰條文：
    刑法第320 條第1 項、第47條第1 項、第41條第1 項前段、
    第8 項、第51條第5 款，刑法施行法第1 條第1 項、第2 項
    前段。
四、協商判決除有刑事訴訟法第455 條之4 第1 項第1 款於本訊
    問程序終結前，被告撤銷協商合意或檢察官撤回協商聲請者
    ；第2 款被告協商之意思非出於自由意志者；第4 款被告所
    犯之罪非第455 條之2 第1 項所定得以協商判決者；第6 款
    被告有其他較重之裁判上一罪之犯罪事實者；第7 款法院認
    應諭知免刑或免訴、不受理者情形之一，及違反同條第2 項
    「法院應於協商合意範圍內為判決；法院為協商判決所科之
    刑，以宣告緩刑或2 年以下有期徒刑、拘役或罰金為限」之
    規定者外，不得上訴。
五、如有前述例外得上訴之情形，又不服本件判決，得自收受判
    決送達後10日內，向本院提出上訴書狀，上訴於第二審法院
    。
中    華    民    國    99    年    5     月    31    日
                        刑事庭  法  官  鍾雅蘭
                                書記官  石曉芸
以上正本證明與原本無異。
                                書記官  石曉芸
中    華    民    國    99    年    5     月    31    日
附錄本案論罪科刑法條：
中華民國刑法第320條
意圖為自己或第三人不法之所有，而竊取他人之動產者，為竊盜
罪，處五年以下有期徒刑、拘役或五百元以下罰金。
意圖為自己或第三人不法之利益，而竊佔他人之不動產者，依前
項之規定處斷。
前二項之未遂犯罰之。
┌──┬──────┬──────┬───┬──────────┬───────┐
│編號│犯 罪 時 間 │犯 罪 地 點 │被害人│行竊方式及竊取之財物│尋獲時間、地點│
├──┼──────┼──────┼───┼──────────┼───────┤
│ 01 │98年7 月1 日│臺北縣鶯歌鎮│江玫燕│以其所有之自備鑰匙（│98年7 月14日下│
│    │上午6 時許至│（起訴書誤載│      │未扣案，已滅失）竊取│午4 時20分許，│
│    │同日上午8 時│為三峽鎮，本│      │江玫燕所有牌照號碼為│桃園縣龍潭鄉文│
│    │45分內之某時│院應予更正）│      │8559─KV號自用小客車│化路953 號前  │
│    │            │鶯桃路472 巷│      │1部                 │              │
│    │            │7 號前      │      │                    │              │
├──┼──────┼──────┼───┼──────────┼───────┤
│ 02 │98年7 月1 日│桃園縣大溪鎮│姚沛尹│以其所有之自備鑰匙（│98年7 月3 日晚│
│    │晚間10時許至│中正東路22巷│      │未扣案，已滅失）竊取│間11時50分許，│
│    │翌（2） 日凌│巷口        │      │姚沛尹所有牌照號碼為│桃園縣龍潭鄉三│
│    │晨2 時內之某│            │      │F4─4758號自用小客車│林村三角林兆家│
│    │時          │            │      │1部                 │園住宅後方土地│
│    │            │            │      │                    │公廟前        │
├──┼──────┼──────┼───┼──────────┼───────┤
│ 03 │98年7 月3 日│桃園縣中壢市│乙○○│以其所有之自備鑰匙（│98年7 月5 日上│
│    │晚間7 許    │吉林路與長春│      │未扣案，已滅失）竊取│午10時許，在桃│
│    │            │三路路口    │      │乙○○所有牌照號碼為│園縣平鎮市洪圳│
│    │            │            │      │1811─KM號自用小客車│路326號水圳旁 │
│    │            │            │      │1部                 │              │
├──┼──────┼──────┼───┼──────────┼───────┤
│ 04 │98年7 月3 日│桃園縣中壢市│江孟緝│徒手破壞江孟緝所有牌│98年7 月3 日晚│
│    │晚間11時50分│中華路2 段50│      │照號碼0190-SR 號自用│間11時50分許，│
│    │許前之某時  │1 號大型購物│      │小客車保險桿後，竊得│桃園縣龍潭鄉三│
│    │            │場之停車場內│      │該車車牌2 面（毀損部│林村三角林兆家│
│    │            │            │      │分未據告訴），並將車│園住宅後方土地│
│    │            │            │      │牌懸掛在其所竊得之牌│公廟前        │
│    │            │            │      │照號碼F4－4758號自用│              │
│    │            │            │      │小客車上使用        │              │
├──┼──────┼──────┼───┼──────────┼───────┤
│ 05 │98年7 月8 日│新竹縣湖口鄉│張育瑋│徒手破壞張育瑋所有牌│98年7 月14日下│
│    │晚間7時5分許│安宅六街21號│      │照號碼5F－8035號自用│午4 時20分許，│
│    │            │前          │      │小客車保險桿後，竊得│桃園縣龍潭鄉文│
│    │            │            │      │該車車牌2 面（毀損部│化路953 號前  │
│    │            │            │      │分未據告訴），並將車│              │
│    │            │            │      │牌懸掛在其所竊得之牌│              │
│    │            │            │      │照號碼8559－KV號自用│              │
│    │            │            │      │小客車上使用。      │              │
└──┴──────┴──────┴───┴──────────┴───────┘

司法院資訊處製作；財團法人民間司法改革基金會備份。
